\section{Noun declension tables}

\begin{table}[!htb]
	\caption{Hard feminine}
	\begin{tabular}{lllllll}
		\textbf{Ia Type}       
		& \multicolumn{2}{c}{Singular} 
		& \multicolumn{2}{c}{Dual} 
		& \multicolumn{2}{c}{Plural} \\
		& An.   & Inan.  & An.   & Inan.   & An.  & Inan. \\
		Nominative    & \multicolumn{2}{c}{-a}      
		& \multicolumn{2}{c}{-ě}        
		& \multicolumn{2}{c}{-y} \\
		Genitive      & \multicolumn{2}{c}{-y}       
		& \multicolumn{2}{c}{-oŭ}      
		& \multicolumn{2}{c}{-}   \\
		Partitive     & \multicolumn{2}{c}{-y}       
		& \multicolumn{2}{c}{-oŭ}      
		& \multicolumn{2}{c}{-} \\
		Accusative    & \multicolumn{2}{c}{-u}       
		& -ova & -ě
		& \multicolumn{2}{c}{-} \\
		Dative        & \multicolumn{2}{c}{-ě}       
		& \multicolumn{2}{c}{-oma}     
		& \multicolumn{2}{c}{-am} \\
		Instrumental  & \multicolumn{2}{c}{-oǐ}     
		& \multicolumn{2}{c}{-ama}     
		& \multicolumn{2}{c}{-ami} \\
		Prepositional & \multicolumn{2}{c}{-ě}       
		& \multicolumn{2}{c}{-ověh}     
		& \multicolumn{2}{c}{-ěh} \\
		Locative      & \multicolumn{2}{c}{-jï}      
		& \multicolumn{2}{c}{-oŭ}       
		& \multicolumn{2}{c}{-ah} \\ 
		Vocative      & \multicolumn{2}{c}{-o}       
		& \multicolumn{2}{c}{-ove}      
		& \multicolumn{2}{c}{-ije}
	\end{tabular}
\end{table}


\begin{table}[!htb]
	\caption{Hard masculine}
	\begin{tabular}{lllllll}
		\textbf{Ib Type}       
		& \multicolumn{2}{c}{Singular} 
		& \multicolumn{2}{c}{Dual} 
		& \multicolumn{2}{c}{Plural} \\
		& An.   & Inan.  & An.   & Inan.   & An.  & Inan. \\
		Nominative    & \multicolumn{2}{c}{-a}      
		& \multicolumn{2}{c}{-ě}        
		& \multicolumn{2}{c}{-y} \\
		Genitive      & \multicolumn{2}{c}{-y}       
		& \multicolumn{2}{c}{-oŭ}      
		& \multicolumn{2}{c}{-}   \\
		Partitive     & \multicolumn{2}{c}{-y}       
		& \multicolumn{2}{c}{-oŭ}      
		& \multicolumn{2}{c}{-} \\
		Accusative    & \multicolumn{2}{c}{-u}       
		& \multicolumn{2}{c}{-ě}
		& \multicolumn{2}{c}{-y} \\
		Dative        & \multicolumn{2}{c}{-ě}       
		& \multicolumn{2}{c}{-oma}     
		& \multicolumn{2}{c}{-am} \\
		Instrumental  & \multicolumn{2}{c}{-oǐ}     
		& \multicolumn{2}{c}{-ama}     
		& \multicolumn{2}{c}{-ami} \\
		Prepositional & \multicolumn{2}{c}{-ě}       
		& \multicolumn{2}{c}{-ověh}     
		& \multicolumn{2}{c}{-ěh} \\
		Locative      & \multicolumn{2}{c}{-jï}      
		& \multicolumn{2}{c}{-oŭ}       
		& \multicolumn{2}{c}{-ah} \\ 
		Vocative      & \multicolumn{2}{c}{-o}       
		& \multicolumn{2}{c}{-ove}      
		& \multicolumn{2}{c}{-ije}
	\end{tabular}
\end{table}

\begin{table}[!htb]
	\caption{Soft feminine}
	\begin{tabular}{lllllll}
		\textbf{Ic Type}       
		& \multicolumn{2}{c}{Singular} 
		& \multicolumn{2}{c}{Dual} 
		& \multicolumn{2}{c}{Plural} \\
		& An.   & Inan.  & An.   & Inan.   & An.  & Inan. \\
		Nominative    & \multicolumn{2}{c}{-ä}      
		& \multicolumn{2}{c}{-ě}        
		& \multicolumn{2}{c}{-ï} \\
		Genitive      & \multicolumn{2}{c}{-ï}       
		& \multicolumn{2}{c}{-öŭ}      
		& \multicolumn{2}{c}{-ëǐ}   \\
		Partitive     & \multicolumn{2}{c}{-ï}       
		& \multicolumn{2}{c}{-öŭ}      
		& \multicolumn{2}{c}{-ëǐ} \\
		Accusative    & \multicolumn{2}{c}{-ü}       
		& \multicolumn{2}{c}{-ě}
		& \multicolumn{2}{c}{-i} \\
		Dative        & \multicolumn{2}{c}{-ě}       
		& \multicolumn{2}{c}{-ëma}     
		& \multicolumn{2}{c}{-äm} \\
		Instrumental  & \multicolumn{2}{c}{-ëǐ}     
		& \multicolumn{2}{c}{-äma}     
		& \multicolumn{2}{c}{-ämi} \\
		Prepositional & \multicolumn{2}{c}{-ě}       
		& \multicolumn{2}{c}{-ëvěh}     
		& \multicolumn{2}{c}{-ěh} \\
		Locative      & \multicolumn{2}{c}{-jï}      
		& \multicolumn{2}{c}{-öŭ}       
		& \multicolumn{2}{c}{-äh} \\ 
		Vocative      & \multicolumn{2}{c}{-ö}       
		& \multicolumn{2}{c}{-ëve}      
		& \multicolumn{2}{c}{-e}
	\end{tabular}
\end{table}

\begin{table}[!htb]
	\caption{Soft masculine}
	\begin{tabular}{lllllll}
		\textbf{Id Type}       
		& \multicolumn{2}{c}{Singular} 
		& \multicolumn{2}{c}{Dual} 
		& \multicolumn{2}{c}{Plural} \\
		& An.   & Inan.  & An.   & Inan.   & An.  & Inan. \\
		Nominative    & \multicolumn{2}{c}{-ä}      
		& \multicolumn{2}{c}{-ě}        
		& \multicolumn{2}{c}{-ï} \\
		Genitive      & \multicolumn{2}{c}{-ï}       
		& \multicolumn{2}{c}{-öŭ}      
		& \multicolumn{2}{c}{-ëj}   \\
		Partitive     & \multicolumn{2}{c}{-ï}       
		& \multicolumn{2}{c}{-öŭ}      
		& \multicolumn{2}{c}{-ëǐ} \\
		Accusative    & \multicolumn{2}{c}{-ü}       
		& \multicolumn{2}{c}{-ëva}
		& \multicolumn{2}{c}{-ëvi} \\
		Dative        & \multicolumn{2}{c}{-ě}       
		& \multicolumn{2}{c}{-ëma}     
		& \multicolumn{2}{c}{-äm} \\
		Instrumental  & \multicolumn{2}{c}{-ëǐ}     
		& \multicolumn{2}{c}{-äma}     
		& \multicolumn{2}{c}{-ämi} \\
		Prepositional & \multicolumn{2}{c}{-ě}       
		& \multicolumn{2}{c}{-ëvěh}     
		& \multicolumn{2}{c}{-ěh} \\
		Locative      & \multicolumn{2}{c}{-jï}      
		& \multicolumn{2}{c}{-öŭ}       
		& \multicolumn{2}{c}{-äh} \\ 
		Vocative      & \multicolumn{2}{c}{-ö}       
		& \multicolumn{2}{c}{-ëvi}      
		& \multicolumn{2}{c}{-ïe}
	\end{tabular}
\end{table}

\begin{table}[!htb]
	\caption{Hard masculine}
	\begin{tabular}{lllllll}
		\textbf{IIa Type}       
		& \multicolumn{2}{c}{Singular} 
		& \multicolumn{2}{c}{Dual} 
		& \multicolumn{2}{c}{Plural} \\
		& An.   & Inan.  & An.   & Inan.   & An.  & Inan. \\
		Nominative    & \multicolumn{2}{c}{-}      
		& \multicolumn{2}{c}{-a}        
		& \multicolumn{2}{c}{-y} \\
		Genitive      & \multicolumn{2}{c}{-a}       
		& \multicolumn{2}{c}{-oŭ}      
		& \multicolumn{2}{c}{-ov}   \\
		Partitive     & \multicolumn{2}{c}{-u}       
		& \multicolumn{2}{c}{-oŭ}      
		& \multicolumn{2}{c}{-ov} \\
		Accusative    & -a & -      
		& -ova & -a 
		& -ov & -y \\
		Dative        & \multicolumn{2}{c}{-u}       
		& \multicolumn{2}{c}{-ovi}     
		& \multicolumn{2}{c}{-am} \\
		Instrumental  & \multicolumn{2}{c}{-om}     
		& \multicolumn{2}{c}{-ama}     
		& \multicolumn{2}{c}{-ami} \\
		Prepositional & \multicolumn{2}{c}{-ě}       
		& \multicolumn{2}{c}{-ověh}     
		& \multicolumn{2}{c}{-ěh} \\
		Locative      & \multicolumn{2}{c}{-u}      
		& \multicolumn{2}{c}{-oŭ}       
		& \multicolumn{2}{c}{-ah} \\ 
		Vocative      & \multicolumn{2}{c}{-e}       
		& \multicolumn{2}{c}{-ove}      
		& \multicolumn{2}{c}{-ïe}
	\end{tabular}
\end{table}



\begin{table}[!htb]
	\caption{Soft masculine}
	\begin{tabular}{lllllll}
		\textbf{IIb Type}       
		& \multicolumn{2}{c}{Singular} 
		& \multicolumn{2}{c}{Dual} 
		& \multicolumn{2}{c}{Plural} \\
		& An.   & Inan.  & An.   & Inan.   & An.  & Inan. \\
		Nominative    & \multicolumn{2}{c}{-j}      
		& \multicolumn{2}{c}{-ä}        
		& \multicolumn{2}{c}{-ï} \\
		Genitive      & \multicolumn{2}{c}{-ä}       
		& \multicolumn{2}{c}{-öŭ}      
		& \multicolumn{2}{c}{-ëǐ}   \\
		Partitive     & \multicolumn{2}{c}{-ü}       
		& \multicolumn{2}{c}{-öŭ}      
		& \multicolumn{2}{c}{-ëǐ} \\
		Accusative    & \multicolumn{2}{c}{-ä}     
		& \multicolumn{2}{c}{-ëva} 
		& \multicolumn{2}{c}{-ëǐ} \\
		Dative		  & \multicolumn{2}{c}{-ü}       
		& \multicolumn{2}{c}{-ëvi}     
		& \multicolumn{2}{c}{-äm} \\
		Instrumental  & \multicolumn{2}{c}{-ëm}     
		& \multicolumn{2}{c}{-äma}     
		& \multicolumn{2}{c}{-ämi} \\
		Prepositional & \multicolumn{2}{c}{-ě}       
		& \multicolumn{2}{c}{-ëvěh}     
		& \multicolumn{2}{c}{-ěh} \\
		Locative      & \multicolumn{2}{c}{-ü}      
		& \multicolumn{2}{c}{-öŭ}       
		& \multicolumn{2}{c}{-äh} \\ 
		Vocative      & \multicolumn{2}{c}{-ü}       
		& \multicolumn{2}{c}{-ëve}      
		& \multicolumn{2}{c}{-ïe}
	\end{tabular}
\end{table}



\begin{table}[!htb]
	\caption{Hard neutral}
	\begin{tabular}{lllllll}
		\textbf{IIc Type}       
		& \multicolumn{2}{c}{Singular} 
		& \multicolumn{2}{c}{Dual} 
		& \multicolumn{2}{c}{Plural} \\
		& \gls{animate}   & \gls{inanimate}  & \gls{animate}   & \gls{inanimate}   & \gls{animate}  & \gls{inanimate} \\
		\gls{nominative}    & \multicolumn{2}{c}{-o}      
		& \multicolumn{2}{c}{-a}        
		& \multicolumn{2}{c}{-y} \\
		\gls{genitive}      & \multicolumn{2}{c}{-a}       
		& \multicolumn{2}{c}{-oŭ}      
		& \multicolumn{2}{c}{-}   \\
		\gls{partitive}     & \multicolumn{2}{c}{-u}       
		& \multicolumn{2}{c}{-oŭ}      
		& \multicolumn{2}{c}{-} \\
		\gls{accusative}    & \multicolumn{2}{c}{-o}     
		& \multicolumn{2}{c}{-a} 
		& \multicolumn{2}{c}{-y} \\
		\gls{dative}        & \multicolumn{2}{c}{-u}       
		& \multicolumn{2}{c}{-ovi}     
		& \multicolumn{2}{c}{-am} \\
		\gls{instrumental}  & \multicolumn{2}{c}{-om}     
		& \multicolumn{2}{c}{-ama}     
		& \multicolumn{2}{c}{-ami} \\
		\gls{prepositional} & \multicolumn{2}{c}{-ě}       
		& \multicolumn{2}{c}{-ověh}     
		& \multicolumn{2}{c}{-ěh} \\
		\gls{locative}      & \multicolumn{2}{c}{-u}      
		& \multicolumn{2}{c}{-oŭ}       
		& \multicolumn{2}{c}{-ah} \\ 
		\gls{vocative}      & \multicolumn{2}{c}{-e}       
		& \multicolumn{2}{c}{-ove}      
		& \multicolumn{2}{c}{-ïe}
	\end{tabular}
\end{table}

\begin{table}[!htb]
	\caption{Soft neutral}
	\begin{tabular}{lllllll}
		\textbf{IId Type}       
		& \multicolumn{2}{c}{Singular} 
		& \multicolumn{2}{c}{Dual} 
		& \multicolumn{2}{c}{Plural} \\
		& An.   & Inan.  & An.   & Inan.   & An.  & Inan. \\
		\gls{nominative}    & \multicolumn{2}{c}{-ë}      
		& \multicolumn{2}{c}{-ä}        
		& \multicolumn{2}{c}{-ï} \\
		\gls{genitive}      & \multicolumn{2}{c}{-ä}       
		& \multicolumn{2}{c}{-öŭ}      
		& \multicolumn{2}{c}{-ëǐ}   \\
		\gls{partitive}     & \multicolumn{2}{c}{-ü}       
		& \multicolumn{2}{c}{-öŭ}      
		& \multicolumn{2}{c}{-ëǐ} \\
		\gls{accusative}    & \multicolumn{2}{c}{-ë}     
		& \multicolumn{2}{c}{-ä} 
		& \multicolumn{2}{c}{-ï} \\
		\gls{dative}		  & \multicolumn{2}{c}{-ü}       
		& \multicolumn{2}{c}{-ëvi}     
		& \multicolumn{2}{c}{-äm} \\
		\gls{instrumental}  & \multicolumn{2}{c}{-ëm}     
		& \multicolumn{2}{c}{-äma}     
		& \multicolumn{2}{c}{-ämi} \\
		\gls{prepositional} & \multicolumn{2}{c}{-ě}       
		& \multicolumn{2}{c}{-ëvěh}     
		& \multicolumn{2}{c}{-ěh} \\
		\gls{locative}      & \multicolumn{2}{c}{-ü}      
		& \multicolumn{2}{c}{-öŭ}       
		& \multicolumn{2}{c}{-äh} \\ 
		\gls{vocative}      & \multicolumn{2}{c}{-ü}       
		& \multicolumn{2}{c}{-ëve}      
		& \multicolumn{2}{c}{-ïe}
	\end{tabular}
\end{table}

\begin{table}[!htb]
	\caption{Soft feminine}
	\begin{tabular}{p{3em}llllll}
		\textbf{IIIa Type}       
		& \multicolumn{2}{c}{Singular} 
		& \multicolumn{2}{c}{Dual} 
		& \multicolumn{2}{c}{Plural} \\
		& An.   & Inan.  & An.   & Inan.   & An.  & Inan. \\
		\gls{nominative}    & \multicolumn{2}{c}{-j}      
		& -erě & -ě        
		& -eri & -i \\
		\gls{genitive}      & -eri & -i 
		& -eröŭ & -öŭ
		& -erëǐ & -ëǐ \\
		\gls{partitive}     & -eri & -i 
		& -eröŭ & -öŭ
		& -erëǐ & -ëǐ \\
		\gls{accusative}    & -erj & -j     
		& -erëva & -ě
		& -erëǐ & -ï  \\
		\gls{dative}		  & -eri & -i
		& -erëma & -ëma 
		& -eräm & -äm \\  
		\gls{instrumental}  & -erïü & -ïü     
		& -eräma & -äma   
		& -erämi & -ämi \\
		\gls{prepositional} & -erě & -ě   
		& -erëvěh & -ëvěh     
		& -erěh & -ěh \\
		\gls{locative}      & -erjï & -j      
		& -eröŭ & -öŭ
		& -eräh & -äh \\
		\gls{vocative}      & \multicolumn{2}{c}{-ï}       
		& -erëve & -ëve
		& -erïe & -ïe 
	\end{tabular}
\end{table}

\begin{table}[!htb]
	\caption{Soft neutral}
	\begin{tabular}{p{3em}llllll}
		\textbf{IIIb Type}       
		& \multicolumn{2}{c}{Singular} 
		& \multicolumn{2}{c}{Dual} 
		& \multicolumn{2}{c}{Plural} \\
		& An.   & Inan.  & An.   & Inan.   & An.  & Inan. \\
		\gls{nominative}    & \multicolumn{2}{c}{-ę}      
		& -ęta  & -eni        
		& -ęty & -eny \\
		\gls{genitive}      & -ęti & -eni 
		& -ętoŭ & -enoŭ
		& -ęt & -en \\
		\gls{partitive}     & -ęti & -eni 
		& -ętoŭ & -enoŭ
		& -ęt & -en \\
		\gls{accusative}    & -ęto & -ę     
		& -ętova & -ena
		& -ęt & -eny  \\
		\gls{dative}		  & -ęti & -eni
		& -ętovi & -enovi 
		& -ętam & -enam \\  
		\gls{instrumental}  & -ętëm & -enëm     
		& -ętama & -enama   
		& -ętami & -enami \\
		\gls{prepositional} & -ętě & -eně   
		& -ętověh & -enověh     
		& -ętěh & -eněh \\
		\gls{locative}      & -ętjï & -enjï      
		& -ętoŭ & -enoŭ
		& -ętah & -enah \\
		\gls{vocative}      & \multicolumn{2}{c}{-ų}       
		& -ętove & -enove
		& -ętïe & -ïe 
	\end{tabular}
\end{table}